【裁判字號】    97,易,2974
【裁判日期】    971229
【裁判案由】    恐嚇
【裁判全文】
臺灣臺北地方法院刑事判決              97年度易字第2974號
公  訴  人  臺灣臺北地方法院檢察署檢察官
被      告  甲○○
上列被告因恐嚇案件，經檢察官提起公訴（97年度偵字第14583
號），本院判決如下：
    主  文
甲○○以加害生命、身體之事，恐嚇他人致生危害於安全，處拘
役拾日，如易科罰金，以新臺幣壹仟元折算壹日。緩刑貳年。
    事  實
一、甲○○與乙○○（起訴書誤載為劉廷榆）原為男女朋友關係
    ，2 人並育有1 子（民國95年12月19日生），惟甲○○與乙
    ○○多次為該子女之探視權及扶養費用支付問題，而發生爭
    執。甲○○竟基於恐嚇之接續犯意，於民國97年6 月10日10
    時11分、10時18分、24時34分許，在臺北市○○○路○ 段2
    號2 樓，利用其所申請之電子郵件信箱wish.chen[B2561@me
    gasec.com.tw] ，接續寄發「‧‧‧一定要我殺了妳，妳才
    肯罷休嗎‧‧‧一定要我殺了妳，這件事才能停止嗎」、「
    ‧‧‧我告訴妳，我知道妳公司在哪，我不會讓妳好過」、
    「‧‧‧叫我不要再罵？我沒殺了妳算妳好走運了‧‧‧我
    絕對不會放過你‧‧‧」等語之電子郵件至乙○○位於臺北
    市中正區○○○路○ 段95號9 樓住處放置之電腦電子郵件信
    箱內，以此加害生命、身體之事恫嚇乙○○，使乙○○開啟
    上開住處電腦內之電子郵件信箱見聞後心生畏懼，而危害於
    其安全。
二、案經乙○○訴由臺北市政府警察局中正第一分局報告臺灣臺
    北地方法院檢察署檢察官偵查起訴。
    理  由
壹、證據能力
    按被告以外之人於審判外之言詞或書面陳述，除法律有規定
    者外，不得作為證據。又被告以外之人於審判外之陳述，雖
    不符前4 條之規定，而經當事人於審判程序同意作為證據，
    法院審酌該言詞陳述或書面陳述作成時之情況，認為適當者
    ，亦得為證據。當事人、代理人或辯護人於法院調查證據時
    ，知有第159 條第1 項不得為證據之情形，而未於言詞辯論
    終結前聲明異議者，視為有前項同意，刑事訴訟法159 條第
    1 項、第159 條之5 分別定有明文。查證人乙○○於警詢中
    所為之陳述，固係審判外之陳述而屬傳聞證據，惟被告甲○
    ○就上開審判外之陳述，於本院審理中，並不爭執證據能力
    ，復未曾於言詞辯論終結前聲明異議，而本院審酌該證人乙
    ○○陳述作成時之情況，並無違法取證及證明力過低之瑕疵
    ，亦認以之作為證據為適當，依前揭規定說明，自得為證據
    。
貳、實體部分：
一、訊據被告固不否認與證人乙○○間，因2 人所生之子之探視
    權及扶養費用支付問題，而多次發生爭執，被告並於前開時
    間、地點寄發「‧‧‧一定要我殺了妳，妳才肯罷休嗎‧‧
    ‧一定要我殺了妳，這件事才能停止嗎」、「‧‧‧我告訴
    妳，我知道妳公司在哪，我不會讓妳好過」、「‧‧‧叫我
    不要再罵？我沒殺了妳算妳好走運了‧‧‧我絕對不會放過
    你‧‧‧」等語之電子郵件至證人乙○○所使用之電子郵件
    信箱內等情，惟矢口否認有何恐嚇之行為，辯稱：伊身為小
    孩的父親，為了探視自己小孩，不斷與證人乙○○溝通，仍
    始終被對方阻擾妨害探視，在與證人乙○○溝通期間，還遭
    對方以鎖碼電話騷擾，要求給付扶養費，伊最後才於失去理
    智之情況下，以電子郵件，寫下上開情緒性言語，並沒有要
    恐嚇的意思云云。經查：
  (一)被告與證人乙○○原為男女朋友關係，2 人並育有1 子，惟
    被告與證人乙○○多次為該子女之探視權及扶養費用支付問
    題，而發生爭執。被告並於97年6 月10日10時11分、10時18
    分、24時34分許，在臺北市○○○路○ 段2 號2 樓，以其所
    申請之電子郵件信箱wish.chen[B2561@me gasec.com.tw]，
    接續寄發「‧‧‧一定要我殺了妳，妳才肯罷休嗎‧‧‧一
    定要我殺了妳，這件事才能停止嗎」、「‧‧‧我告訴妳，
    我知道妳公司在哪，我不會讓妳好過」、「‧‧‧叫我不要
    再罵？我沒殺了妳算妳好走運了‧‧‧我絕對不會放過你‧
    ‧‧」等語之電子郵件至證人乙○○所使用之電腦電子郵件
    信箱內等情，此為被告所不否認，核與證人乙○○於警詢中
    指述明確（見97年度偵字第14583 號偵查卷第6 頁至第7 頁
    ），並有97年6 月網路郵件列印資料1 份在卷可稽，是此部
    分事實，首堪認定。
  (二)雖被告以前揭情詞置辯。惟觀諸被告所書寫電子郵件內容為
    ：「‧‧‧一定要我殺了妳，妳才肯罷休嗎‧‧‧一定要我
    殺了妳，這件事才能停止嗎」、「‧‧‧我告訴妳，我知道
    妳公司在哪，我不會讓妳好過」、「‧‧‧叫我不要再罵？
    我沒殺了妳算妳好走運了‧‧‧我絕對不會放過你‧‧‧」
    等文字，就其文義，及參以社會一般慣用語及通念，顯然已
    明確具體表達欲對證人乙○○侵害身體、生命之意。又被告
    與證人乙○○間，因2 人所生之子之探視權及扶養費用支付
    問題，雙方多次爭吵激烈，被告並對證人乙○○相當不滿，
    此亦有網路郵件列印資料1 份在卷可稽。則被告已對證人乙
    ○○極度不滿之情形下，猶寄發含有前揭言語之電子郵件予
    證人乙○○，實難認無恐嚇危害證人乙○○安全之故意。況
    依證人乙○○於警詢中亦證稱：這些話讓伊心生畏懼等語（
    同前偵查卷第7 頁），益徵被告寄發含有前揭言詞之電子郵
    件，已生危害於證人乙○○之生命、身體之安全，並使證人
    乙○○心生畏懼無誤。被告前揭辯稱，顯係卸責之詞，不足
    採信。
  (三)綜上各情，本件事證明確，被告所為上開辯解，並不足採，
    其前揭恐嚇犯行，洵堪認定，應依法論科。
二、核被告所為，係犯刑法第305 條之恐嚇危害安全罪。被告多
    次寄發電子郵件恐嚇證人乙○○之舉，係於密切接近之時地
    所實施，侵害同一之法益，各行為之獨立性極為薄弱，依一
    般社會健全觀念，在時間差距上，難以強行分開，在刑法評
    價上，以視為數個舉動之接續施行，合為包括之一行為予以
    評價，較為合理，則屬接續犯，而為包括之一罪。爰審酌被
    告不思以正當途徑與證人乙○○商討對2 人之子之探視權及
    扶養費用支付之問題，竟以危害他人生命、身體之事恫嚇他
    人為手段，實無足取，惟念及本案犯罪情節尚非重大，及本
    件其犯罪之動機、目的、手段，生活狀況、智識程度、被害
    人所生危害，併其犯罪後態度等一切情狀，量處如主文所示
    之刑，並諭知易科罰金之折算標準。末查被告前未曾受有期
    徒刑以上刑之宣告，此有臺灣高等法院被告前案紀錄表一份
    存卷可考，被告係一時失慮致犯本罪，其經此偵、審之教訓
    ，自當知所惕勉而無再犯之虞，本院綜核各情認上開對被告
    所宣告之刑以暫不執行為適當，故併予宣告緩刑2 年，以啟
    自新。
據上論斷，應依刑事訴訟法第第299 條第1 項前段，刑法第305
條、第41條第1 項前段、第74條第1 項第1 款，刑法施行法第1
條之1 ，判決如主文。
本案經檢察官楊雅清到庭執行職務。
中    華    民    國    97    年    12    月    29    日
                        臺灣臺北地方法院刑事第十七庭
                                    法  官  賴淑美
上正本證明與原本無異。
如不服本判決應於收受送達後10日內向本院提出上訴書狀，並應
敘述具體理由；其未敘述上訴理由者，應於上訴期間屆滿後20日
內向本院補提理由書（均須按他造當事人之人數附繕）「切勿逕
送上級法院」。
                                    書記官  許翠燕
中    華    民    國    97    年    12    月    30    日
附論罪科刑依據之法條：
刑法第305 條
以加害生命、身體、自由、名譽、財產之事，恐嚇他人致生危害
於安全者，處2 年以下有期徒刑、拘役或300 元以下罰金。


司法院資訊處製作；財團法人民間司法改革基金會備份。
